【裁判字號】    99,小上,73
【裁判日期】    981124
【裁判案由】    履行契約
【裁判全文】
臺灣桃園地方法院民事裁定              99年度小上字第73號
上  訴  人  台灣文經科技暨健康觀光協會
法定代理人  蕭肇陽
被  上訴人  賴聰朗
上列當事人間履行契約事件，上訴人對於中華民國99年9 月21日
本院中壢簡易庭99年度壢小字第765 號第一審小額民事判決提起
上訴，本院裁定如下：
    主  文
上訴駁回。
第二審訴訟費用新台幣壹仟伍佰元由上訴人負擔。
    事  實
一、按對於小額程序之第一審裁判，得上訴或抗告於管轄之地方
    法院，其審判以合議行之。對於前項第一審裁判之上訴或抗
    告，非以其違背法令為理由，不得為之，民事訴訟法第436
    條之24定有明文。又依同法第436 條之25規定，對於小額程
    序之第一審裁判提出上訴，上訴狀內應記載上訴理由，並表
    明原判決所違背之法令及其具體內容、依訴訟資料可認為原
    判決有違背法令之具體事實。上訴狀或理由書如未依此項方
    法表明者，即難認為已對小額訴訟第一審判決之違背法令有
    具體之指摘；又當事人提起上訴，如依民事訴訟法第468 條
    規定，以小額程序之第一審判決有不適用法規或適用法規不
    當為理由時，其上訴狀或理由狀應有具體之指摘，並揭示該
    法規之條項或其內容，若係成文法以外之法則，應揭示該法
    則之旨趣，倘為司法院解釋或最高法院之判例，則應揭示該
    判解之字號或其內容，如以民事訴訟法第469 條第1 款至第
    5 款所列情形為理由時，其上訴狀或理由書，應揭示合於該
    條款之事實（最高法院71年台上字第314 號判例參照）。上
    訴狀或理由書如未依此項方法表明，或其所表明者，顯與上
    開法條規定不相合時，即難認為已對小額程序之第一審判決
    之違背法令有具體之指摘，是其上訴自難認為合法（最高法
    院70年台上字第720 號判例參照），而屬上訴不合程式，第
    二審法院應依同法第436 條之32第2 項準用同法第444 條第
    1 項以裁定駁回之（最高法院72年台聲字第113 號裁定意旨
    參照）。
二、上訴理由略以：被上訴人於民國99年6 月18日簽發票面金額
    為新台幣（下同）5 萬元、到期日為105 年6 月18日、票據
    號碼為074724號之本票1 紙（下稱系爭本票）交付予上訴人
    收執。系爭本票乃履約保證之票據，非如原審所言之新債務
    ；且被上訴人前曾言明依契約付款，或自99年1 月起按月給
    付5 千元予上訴人，或以工代償，嗣被上訴人毀諾，復委託
    不知名之訴外人吳先生來電以：「對你沒有好處．．」等語
    ，恐嚇上訴人之法定代理人，是本件並未違背民法第320 條
    及最高法院85年度台上字第387 號裁判要旨，而原審亦認定
    兩造間之贈與契約應已成立且生效，爰依法提起上訴等語，
    並上訴聲明：原判決廢棄。經核，其上訴理由，僅係對原判
    決理由有所爭執，而非表明原判決所違背之法令及其具體內
    容，暨依訴訟資料合於違背法令之具體事實，難謂已合法表
    明上訴理由，揆諸前揭說明，其上訴為不合法，應予駁回。
    並依同法第436 條之32第1 項準用第436 條之19規定，確定
    本件第二審訴訟費用額如主文第2 項所示。
三、據上論結，本件上訴為不合法，依民事訴訟法第436 條之32
    第1 項、第2 項、第471 條第1 項、第436 條之19第1 項、
    第444 條第1 項前段、第95條、第78條，裁定如主文。
中    華    民    國    98    年    11    月    24    日
                  民事第二庭審判長法  官  劉克聖
                                  法  官  劉佩宜
                                  法  官  張金柱
本件不得抗告
中    華    民    國    98    年    11    月    24    日
                                  書記官  陳美宜

司法院資訊處製作；財團法人民間司法改革基金會備份。
